【裁判字號】    97,撤緩,80
【裁判日期】    970723
【裁判案由】    撤銷緩刑
【裁判全文】
臺灣士林地方法院刑事裁定              97年度撤緩字第80號
聲  請  人  臺灣士林地方法院檢察署檢察官
受  刑  人
即  被  告  甲○○
上列聲請人因受刑人即被告過失傷害案件（96年度交易字第257
號），聲請撤銷緩刑之宣告（97年執聲字第641 號），本院裁定
如下：
    主  文
甲○○之緩刑宣告撤銷。
    理  由
一、聲請意旨略以：受刑人即被告甲○○因犯過失傷害案件，經
    貴院於民國96年11月16日以96年度交易字第257 號判決（起
    訴案號：96年偵字第2481號）判處有期徒刑4 月，減為有期
    徒刑2 月，緩刑2 年，於97年4 月30日確定在案。本件緩刑
    附給付條件，即被告應給付被害人陳建隆新臺幣（下同）10
    萬元，給付方式為自96年12月20日起，每月一期，每期於每
    月20日前給付1 萬元，至給付完畢為止，如有一期不履行，
    視為全部到期。依被害人具狀陳報被告首期即未支付，足認
    原宣告之緩刑難收其預期效果，而有執行刑罰之必要。核該
    受刑人即被告所為，已合於刑法第75條之1 第1 項第4 款所
    定撤銷緩刑宣告之原因，爰依刑事訴訟法第476 條規定聲請
    撤銷等語。
二、按刑法第75條之1 第1 項第4 款規定：違反第74條第2 項第
    1 款至第8 款所定負擔情節重大者，足認原宣告之緩刑難收
    其預期效果，而有執行刑罰之必要者，得撤銷其宣告。又緩
    刑之宣告應撤銷者，由受刑人所在地或其最後住所地之地方
    法院檢察官聲請該法院裁定之，刑事訴訟法第476 條亦有明
    定。
三、經查，受刑人即被告甲○○因犯過失傷害案件，經本院於96
    年11月16日以96年度交易字第257 號判決減為有期徒刑2 月
    ，緩刑2 年，於97年4 月30日確定在案，緩刑附給付條件即
    被告應給付被害人陳建隆10萬元，給付方式為自96年12月20
    日起，每月一期，每期於每月20日前給付1 萬元，至給付完
    畢為止，如有一期不履行，視為全部到期。有一期未履行，
    視為全部到期，此有本院96年度交易字第257 號刑事判決書
    在卷足憑。次查，受刑人就上開緩刑之負擔，並未依上開判
    決所諭知之條件履行，已據被害人陳建隆分別於97年1 月21
    日向本院及於97年6 月9 日向臺灣士林地方法院檢察署檢察
    官具狀陳述無訛，有該陳報狀2 紙在卷可稽。受刑人於受有
    緩刑宣告後，本應履行義務，分期給付被害人財產上損害，
    且依上開判決書所載「一期未履行，視為全部到期」，受刑
    人首期未履行，視為全部到期，詎迄今仍未給付被害人賠償
    金，其違反判決所定負擔之情節自屬重大甚明，足認受刑人
    未確實履行前開緩刑所定之負擔，違反情節重大，本院認受
    刑人原宣告之緩刑顯難收其預期效果，而有執行刑罰之必要
    。故聲請人主張受刑人有刑法第75條之1 第1 項第4 款之事
    由，聲請撤銷緩刑，核無不合，應予准許。
四、爰依刑事訴訟法第476條，裁定如主文。
中    華    民    國    97    年    7     月    23    日
                  刑事第一庭法  官  雷雯華
以上正本證明與原本無異。
如不服本裁定應於送達後5日內向本院提出抗告狀。
                            書記官  陳如玲
中    華    民    國    97    年    7     月    23    日


司法院資訊處製作；財團法人民間司法改革基金會備份。
